# 以前年度实物资产投资，补出验资报告的问题

提问人：oliveliyang 时间：2022-05-10 16:55:57
请教陈版，一个集团， 5 年前母公司以自己使用过的固定资产向子公司增资，当时聘请评估机构出具了评估报告，并按照评估值确认了实收资本。但是没有找中介机构出具验资报告。 现在这个子公司希望我们帮他补出一个验资报告，基准日还是原来增资的那个时点，以原来的评估报告为依据。 我们现在去检查当年的资产交接单并盘点核实资产的情况，这 5 年间的固定资产肯定会有个别处置之类的，我想请问是否可以现在出具 5 年前为基准日的验资报告？
如果出具的话，还需要执行哪些程序？还是压根就不能出具此类报告？
请大神或遇到过类似情况的伙伴，指点一下，万分感谢！！！！

回答人：chenyiwei
理论上可以出具 5 年前出资的验资报告，但实务中风险较大。虽然此次是实物资产出资，大部分用作出资的实物资产目前仍在，可以监盘，但仍应关注是否存在以其他方式变相抽逃出资的情况。
另外，对于当初作价依据的评估，仍需进行复核，特别是根据出资资产在其投入后 5 年内为被审验单位产生经济利益流入的情况，佐证当初评估作价的合理性。如果相关资产的运营业绩明显不如预期，应㕑是否表明当初作价不合理虚增。

提问人：呼叫帮助 时间：2022-07-25 10:53:18
10 年前国有股东以自己土地向子公司增资，当时聘请评估机构对土地出具了评估报告，并按照评估值确认了实收资本。但是土地一直没有过户，今年巡视组发现了这个问题，需要国有股东进行整改，现在经沟通协调，土地部门同意过户，国有股东按规定补交了 100 万元的增值税 ，股东把增值税发票现在给了子公司，子公司拿到了发票后进行了进项税的抵扣，子公司财务处理为：借 应交税金-进项税 贷 营业外收入
我们审计组有二种处理意见，一部分同志认为子公司财务处理是准确的，有部分同志认为贷：资本公积 更合理，
陈老师，这个事项应当怎么处理是正确的？

回答人：chenyiwei
这部分进项税额的获取与母公司的投资行为有关，故按权益*易原则计入资本公积处理。